臺灣臺南地方法院新市簡易庭民事判決
                                   110年度新簡字第448號
原      告  陳怡秀  

訴訟代理人  康文彬律師
被      告  陳惠萍  



上列當事人間請求債務人異議之訴事件，經本院於中華民國110
年10月20日言詞辯論終結，本院判決如下：
    主  文
確認被告對於原告執有臺灣士林地方法院108年度司執字第40014
號債權憑證如附表所示之債權不存在。
被告不得持上開債權憑證為執行名義，再對原告為強制執行。　
訴訟費用新台幣2,430元由被告負擔。　　　　　　　
    事實及理由
一、按確認法律關係之訴，非原告有即受確認判決之法律上利益
    者，不得提起之，民事訴訟法第247條第1項前段定有明文。
    所謂即受確認判決之法律上利益，須因法律關係之存否不明
    確，致原告在私法上之地位有受侵害之危險，而此項危險得
    以對於被告之確認判決除去之者，始為存在（最高法院27年
    度上字第316號判例參照）。查被告前持臺灣士林地方法院
    核發之108年度司執字第40014號債權憑證為執行名義(下稱
    系爭執行名義)向本院聲請強制執行原告之財產，惟原告否
    認系爭執行名義所載之債權存在，顯然兩造就系爭執行名義
    所載之債權存否有所爭執，以致原告在法律上之地位將有受
    侵害之危險，原告提起本件確認之訴，有確認利益，合先說
    明。　　　　
二、原告起訴略以：
　㈠系爭執行名義所示之債權，先前經本院以105年度南簡字第63
    6號民事判決及105年度簡上字第238號民事判決確定在案。
    原告認系爭執行名義所示之債權係無中生有，乃於民國105
    年4月20日對被告提出詐欺告訴，但經臺灣臺南地方檢察署
    以105年度偵字第10696號偵結，為被告不起訴處分確定。被
    告因此對原告提出誣告之告訴，同經臺灣臺南地方檢察署偵
    結，認原告犯罪嫌疑重大以106年度偵字第16606號起訴在案
    ，被告並對原告提出侵權行為損害賠償訴訟，最後兩造於10
    7年1月10日於本院臺南簡易庭調解室調解成立。
　㈡上開調解成立內容第一項後段所稱之「餘額新台幣(下同)貳
    拾壹萬元」，實則係指清償被告於103年9月間向星展銀行貸
    款之21萬元，此有原告於調解當日，即時與原告配偶透過LI
    NE訊息對話內容「在調解」、「他想拉到50萬」、「2/10前
    結清13萬3/25起月還1萬(結之前已繳銀行的21萬)」等內容
    ，核與調解成立之總金額、清償日期或是分期給付方式均相
    符，由原告提出對話內容及時間先後，可知調解當時已有將
    原告先前積欠被告之貸款225,000元，協議為21萬元。當時
    在誣告罪之民事賠償過程中，確實已論及將之前原告積欠被
    告之225,000元債務，以被告向星展銀行貸款21萬元之數額
    ，加入調解之條件，而以總數34萬元成立調解。是以，系爭
    執行名義所示之債權，於原執行名義成立後，兩造已於本院
    107年度南司簡調字第52號侵權行為損害賠償事件中，經兩
    造調解成立，以新台幣(下同)21萬元達成和解。
　㈢前開調解內容所示原告應負之給付義務，原告已依約清償。
    原告多半是利用無摺存款或匯款，存入被告於中華郵政公司
    岡山郵局之帳戶內，此部份事實原告僅留存部分無摺存款之
    單據，如有需要請法院調閱該郵局之交易明細。　　
　㈣在106年度偵字第16606號附表有記載被告向星展銀行借貸的
    金額就是21萬元，所以是約定把這21萬元還完。其餘13萬元
    就是當時提告關於誣告的損害賠償，而且依照通常情形，調
    解時一定也希望把之前的紛爭都一併解決，尤其誣告之損害
    賠償也是因為該筆銀行貸款而衍生出來的。請求將106年度
    偵字第16606號起訴書之附表作為證據，另外原證一的對話
    也可以佐證，當時確實提到被告向星展銀行借貸的21萬元。
    　
　㈤聲明：求為判決如主文所示。　　　　
三、被告答辯略以：
  ㈠當時調解沒有講到要合併在一起，只有寫說以當時的事件作
    為結束。我一開始提的賠償金額50萬元，但是原告跟調解委
    員一直跟我砍價，當時我有跟調解委員表明借錢已經判了，
    不希望混在一起，但是原告跟調解委員都有提到要一起談，
    我有跟調解委員說借款後到現在利息都是我在繳，所以我不
    可能讓對方把借款砍到21萬元。當時調解時我也一直有陳述
    我因為訴訟而工作無法升為正職以及幫原告代墊，原告誣告
    我讓我很受傷。
  ㈡這個(指調解條件)與之前借款無關，當初協議的時候沒有說
    要結合在一起。當時約定的34萬元是針對我開庭要請假，我
    是派遣工因為請假紀錄工作無法升為正職，以及誣告的精神
    上賠償。調解的金額，不包含之前臺南簡易庭判決原告要還
    給我的借款22萬5千元等語。 　　
四、本件兩造經證據調查及協議，對於下列事實不爭執：
　㈠兩造原為朋友關係，因金錢借貸糾紛，於本院臺南簡易庭有
    返還消費借貸之訴訟( 案號：105年度南簡字第636號及105 
    年度簡上字第238 號) ，經法院審理，認定陳怡秀因經營紅
    茶店資金需要，向陳惠萍借貸，兩造間有金錢借貸之事實，
    判決陳怡秀應給付陳惠萍新台幣225,000元，及自民國105 
    年4 月15日起至清償日止，按週年利率5%計算之利息。
  ㈡上開民事事件審理期間，陳怡秀就上開金錢借貸糾紛，以陳
    惠萍夥同不詳男子前往其父親位於台南市佳里區之住處，陳
    稱伊積欠陳惠萍錢、傳送簡訊及前往其任職公司催討等行為
    ，提出刑事詐欺罪告訴，案經台灣台南地方檢察署檢察官偵
    結，為陳惠萍不起訴處分（案號：105年度偵字第10696號）
    。
  ㈢陳惠萍於上開刑事偵查不起訴處分確定後，對陳怡秀提出誣
    告罪告訴，案經臺灣臺南地方檢察署檢察官偵結，認陳怡秀
    犯罪嫌疑重大，乃提起公訴（案號：106 年度偵字第16606
    號)，由本院刑事庭以106年度訴字第1404號審理，認定陳怡
    秀犯誣告罪，判處有期徒刑四月確定。
  ㈣兩造於上開刑事案件審理期間，同意試行調解，並於107年1 
    月10日達成調解（案號：107年度南司簡調字第52號），調
    解內容如下：
  ⒈相對人(即陳怡秀)願給付聲請人(即陳惠萍)新台幣參拾肆萬
    元，給付方法：於民國107 年2 月10日前給付新臺幣壹拾參
    萬元；餘額新臺幣貳拾壹萬元，自民國107 年3 月25日起至
    全部清償完畢止，按月於每月25日前各給付新台幣壹萬元，
    如有一期未按時履行視為全部到期。匯入聲請人設於中華郵
    政岡山郵局帳號：00000000000000號帳戶內。
  ⒉聲請人願意原諒相對人，不再追究相對人之刑事責任，並請
    求法院從輕量刑或給予緩刑宣告之機會（臺灣臺南地方法院
    106 年度訴字第1404號）。
  ⒊聲請人不再向相對人請求其他民事損害賠償。
  ⒋聲請費用各自負擔。　　　　　　　　　
  ㈤陳惠萍持本院105年度南簡字第636號確定判決為執行名義，
    向臺灣高雄及臺灣士林地方法院民事執行處聲請強制執行，
    該院執行處因執行無結果，已核發債權憑證予陳惠萍收執（
    執行案號：108 年度司執字第40014 號）。
  ㈥陳怡秀有於108年2月25日分別存入2萬元、28,951元至陳惠萍
    上開岡山郵局帳戶內。兩造關於107 年度南司簡調字第52號
    調解內容第一項之調解條件原告已全部履行完畢。　
五、原告主張兩造於107年度南司簡調字第52號調解成立之內容
    ，包含系爭執行名義所載陳怡秀應返還予陳惠萍之借款225,
    000元及遲延利息債權乙節，為被告當庭所否認。是本件爭
    執事項厥為：兩造於107年度南司簡調字第52號達成之第一
    項調解內容，是否包含上開不爭執事項㈠陳怡秀應返還予陳
    惠萍之借款225,000元及遲延利息？亦即，兩造針對應返還
    之借款是否已於107年2月10日調解時達成新協議，同意上開
    借款連同被告因誣告而受損害，以34萬元和解？本院得心證
    理由如下：
　㈠原告就上開事實提出之原證1對話內容，雖為原告與配偶於調
    解當日即時之訊息對話，但對話內容核與107年度南司簡調
    字第52號調解成立之內容，互核相符，應可為原告有利之事
    證。　　
　㈡雖被告堅稱：調解時並未將之前的借款225,000元納入，一併
    調解云云。然本院審閱106年度訴字第1404號誣告之刑事案
    卷，兩造於107年1月10日準備程序，仍針對原告有無向被告
    借貸225,000元有爭執，同意當庭移付調解，並於同日調解
    成立及製作調解筆錄在案，足見，兩造係因借款而衍生刑事
    誣告之告訴，於移付調解時，應無置糾紛主因之借款債權不
    理，僅就侵權行為之損害賠償調解之理。再者，被告因調解
    過程認有失公允，於調解成立之第二日(即107年1月12日)，
    即提出陳報狀及刑事附帶民事訴訟起訴狀，於陳報狀內容自
    書「…本人也在調解當下有附上刑事附帶民事訴訟起訴狀給
    調解員看，但調解員看到我所要求的金額就說我要求的太高
    ，…」；刑事附帶民事訴訟起訴狀則記載「…本人特向法官請
    求被告需賠償50萬元整，其中包含本人借被告的22萬5千元
    ，及本人自103年10月至今每月需替被告還5千元，還有本人
    這兩年請假的損失。請法院還本人一個公道。」，承辦股收
    受二份書狀後，書記官以公務電話詢聯繫本案被告，詢問提
    出書狀之真意，本案被告表示「提出書狀用意在於反應調解
    委員態度不佳，一直砍我的求償金額，從50萬砍到34萬元，
    …但是已經簽了調解筆錄就不會再提出刑事附帶民事訴訟，…
    」，此有二份書狀及本院電話紀錄表附於該刑事案卷。對照
    被告自書內容及電話紀錄表之內容，兩造於調解時，被告請
    求賠償金額50萬元明顯包含系爭執行名義所載之225,000元
    借款債權在內，嗣經調解，最終達成以34萬元做為總金額之
    調解條件。被告上開所辯，核與其上開自書內容及公務電話
    記載內容不符，不足憑採。　 
  ㈢綜上調查，本件原告主張其經本院臺南簡易庭及民事庭確定
    判決，雖對被告負有清償借款225,000元及遲延利息之給付
    義務。但兩造已於107年1月10日調解期日，針對該筆借款債
    權連同原告涉嫌誣告而對於被告之侵權行為損害賠償債權，
    已一併調解，並達成總金額34萬元之調解條件乙節，核與刑
    事案卷所附事證相符，堪予認定為真實。本件兩造於審理時
    ，均不爭執原告已履行上開調解條件完畢，則被告對於原告
    之借款債權及損害賠償債權，業因原告清償完畢而消滅，被
    告自不得再就上開借款債權或損害賠償債權，對於原告再為
    主張或請求。從而，本件原告訴請確認被告執有臺灣士林地
    方法院108年度司執字第40014 號債權憑證如附表所示之債
    權不存在，併請求被告不得持上開債權憑證為執行名義，再
    對原告為強制執行，均為有理由，應予准許。　　
六、本件事證已臻明確，兩造其餘攻擊、防禦方法或證據調查之
    請求，核與本件判決結果不生影響，爰不再論述及調查，併
    此說明。
七、訴訟費用負擔之依據：民事訴訟法436條第2項、第78條、第
    87條第1項。　　　　　　　　　
中　　華　　民　　國　　110 　年　　10　　月　　29　　日
                  臺灣臺南地方法院新市簡易庭
　　　　　　　　　　　　　　　　　法  官　許蕙蘭
以上正本係照原本作成。
如對本判決上訴，應於判決送達後20日內向本院提出上訴狀（須
附繕本），若委任律師提起上訴者，應一併繳納上訴審裁判費，
否則本院得不命補正逕行駁回上訴。
中　　華　　民　　國　　110 　年　　11　　月　　1 　　日
　　　　　　　　　　　　　　　　　書記官　徐毓羚


附表：     編號 借款金額  利  息  起迄日 利      率 備    註 001 225,000元 自105年4月15日起至清償日止  週年利率5%